臺灣臺中地方法院刑事判決　　　　　　　　　　　　九十一年度中簡上字第二二號
　　上　訴　人
　　即　被　告　甲○○
右上訴人即被告因違反電子遊戲場業管理條例案件，不服本院台中簡易庭九十年度中
簡字第二０七三號中華民國九十年十一月三十日第一審簡易判決（聲請案號：台灣台
中地方法院檢察署九十年度偵字第一六一０二號），提起上訴，本院管轄之合議庭判
決如左：
    主  文
上訴駁回。
    事  實
一、甲○○明知未依電子遊戲場業管理條例規定辦理營利事業登記，不得經營電子遊
    戲場業，竟自民國九十年七月二十八日起，在台中市○區○○路一段五十巷八號
    其經營之「永大網路超市」公眾得出入之場所，擺設電子遊戲機「虎霸王II」一
    台，供不特定人把玩，迨九十年八月三日凌晨零時三十分許，為警在上址當場查
    獲，並扣得上述電子遊戲機一台。
二、案經台中市政府移送台灣台中地方法院檢察署檢察官聲請簡易判決處刑。
    理  由
一、訊據上訴人即被告甲○○否認違反電子遊戲場業管理條例犯行，辯稱該電子遊戲
    機未插電營業云云。惟查被告於警訊時已坦承自九十年七月二十八日起擺設電子
    遊戲機「虎霸王II」，為警查獲時有插電營業等情，核與證人即查獲警員葉民峰
    於偵查中證述伊於九十年八月三日參與查獲「虎霸王II」一台，有插電營業等語
    相符，並有當場查獲之電子遊戲機「虎霸王II」一台扣案及現場照片附卷可稽，
    依常情，該電子遊戲機如未供不特定人把玩，被告焉會將之擺設在其經營之「永
    大網路超市」公眾得出入之場所，且插上電源而處於隨時可供把玩狀態？顯見被
    告所辯未插電營業云云，無非飾卸之詞，不足採信，其犯行已堪認定。至被告另
    稱不知擺設該電子遊戲機違法云云縱認屬實，依刑法第十六條規定，仍不因之而
    免除刑事責任，又電子遊戲場業管理條例經總統於八十九年二月二日公布，同年
    月四日生效施行後，迄被告為警查獲時已逾一年六月，被告復否認上情，亦難按
    其犯罪情節減輕其刑，併予敘明。
二、核被告甲○○所為，係違反電子遊戲場業管理條例第十五條規定，應依同條例第
    二十二條處斷。原審適用電子遊戲場業管理條例第二十二條，刑法第十一條前段
    、第四十一條第一項前段、第三十八條第一項第二款，罰金罰鍰提高標準條例第
    二條規定，判處被告拘役三十日，及諭知易科罰金之折算標準，並宣告沒收該電
    子遊戲機「虎霸王II」一台，經核其認事用法均無違誤，量刑亦屬妥適，被告否
    認違反遊戲場業管理條例犯行提起上訴，尚無理由，應予駁回。
據上論結，應依刑事訴訟法第四百五十五條之一第一項、第三項、第三百六十四條、
第三百六十八條，判決如主文。
本案經檢察官蔡曉崙到庭執行職務。
中      華      民      國      九十一      年    三    月    二十六    日
                            台灣台中地方法院刑事第二庭
                                  審判長法  官  張  智  雄
                                        法  官  陳  葳
                                        法  官  鍾  堯  航
右正本證明與原本無異。
本件不得上訴。
                                        書記官
中      華      民      國      九十一      年     三    月    二十六   日
附錄本案論罪科刑法條全文
電子遊戲場業管理條例第二十二條：
違反第十五條規定者，處行為人一年以下有期徒刑、拘役或科或併科新台幣五十萬元
以上二百五十萬元以下罰金。
電子遊戲場業管理條例第十五條：
未依本條例規定辦理營利事業登記者，不得經營電子遊戲場業。
